臺灣宜蘭地方法院刑事附帶民事訴訟判決
111年度附民字第122號
原      告  程志偉



被      告  鄧偉成



上列被告因本院111年度易字第10號偽用印文或署押案件，經原
告提起附帶民事訴訟，請求損害賠償，本院裁定如下：
    主  文
原告之訴駁回。    
    事  實
一、原告主張：原告與被告原均為法務部○○○○○○○之受刑人，且
    為忠二舍第4房之獄友，詎被告接續於民國110年7月14日下
    午2時40分許、同年8月4日下午2時40分許、同年8月11日下
    午2時40分許、同年8月18日下午2時40分許趁不知情之宜蘭
    監獄服務員將原告所填載申購之物品送至忠二舍第4房之際
    ，見原告不在場，竟基於行使偽造私文書之犯意，未經原告
    同意，在○○○○○○○員工消費合作社收容人申購三聯單之文書
    上，偽造「偽造署押之種類及數量」欄所載「程志偉」之署
    名及指印等署押，依其內容足以表示係原告本人領取物品等
    用意證明之不實內容私文書後，再持以交付宜蘭監獄服務員
    而行使之，致原告受有財物損失共計新臺幣（下同）989元
    。爰依法提起本件刑事附帶民事訴訟，請求被告賠償原告所
    受損害等語。並聲明：被告應給付原告989元。
二、被告未為任何聲明或陳述，亦未提出任何書狀。
    理  由
一、按法院認為原告之訴不合法或無理由者，應以判決駁回之，
    刑事訴訟法第502條第1項定有明文。次按當事人不得就已起
    訴之事件，於訴訟繫屬中，更行起訴，民事訴訟法第253條
    亦有明文，此即「一事不再理」原則，其所禁止之重訴，乃
    指同一事件而言。所謂同一事件，指同一當事人，就同一法
    律關係，而為同一之請求而言（最高法院86年度台上字第30
    88號民事判決意旨參照）。又上開民事訴訟法規定雖不在刑
    事附帶民事訴訟明文準用之列，然一事不再理乃訴訟法上之
    主要適用原則，為法理所當然，附帶民事訴訟本質即屬民事
    訴訟，法院於審理附帶民事訴訟時，自可援用此一法理（最
    高法院93年度台附字第55號判決意旨參照）。
二、經查，本件被告鄧偉成因偽用印文或署押案件，經檢察官向
    本院聲請簡易判決處刑後，原告程志偉已對被告向本院提起
    刑事附帶民事訴訟，並經本院分為110年度簡附民字第73號
    案件，於111年3月25日裁定移送本院民事庭。原告嗣又於11
    1年5月4日透過監所提起本件刑事附帶民事訴訟，而於111年
    5月6日繫屬本院，經核原告所提前案110年度簡附民字第73
    號民事事件之當事人、法律關係及請求，均與本案相同，為
    同一事件，依民事訴訟法第253條規定，自不得重行起訴，
    原告對被告就同一事件再提起本件刑事附帶民事訴訟，顯屬
    重複起訴，揆諸前揭說明，有違一事不再理之原則，於法不
    合。從而，原告提起本件刑事附帶民事訴訟為不合法，自應
    予判決駁回。
據上論結，應依刑事訴訟法第502條第1項，判決如主文。
中　　華　　民　　國　　111 　年　　5 　　月　　16　　日
                  刑事第二庭      法  官  陳盈孜
以上正本證明與原本無異。
對於本判決如有不服，應於送達後20日內，向本院提出上訴狀（
須按他造當事人之人數附繕本），但非對刑事訴訟之判決上訴時
，不得上訴。
                                  書記官　林芯卉
中　　華　　民　　國　　111 　年　　5 　　月　　16　　日